臺灣高等法院臺中分院刑事裁定　
111年度毒抗字第574號

抗  告  人  
即  被  告  林立倫


上列抗告人因違反毒品危害防制條例案件，不服臺灣臺中地方法
院中華民國111年5月23日觀察勒戒裁定（111年度毒聲字第492號
；聲請案號及偵查案號：臺灣臺中地方檢察署111年度毒偵字第1
100號），提起抗告，本院裁定如下：
    主  文
抗告駁回。
    理  由
一、抗告意旨略以：抗告人即被告甲○○（下稱被告）係初犯，且
    裁定內容無法推斷施用毒品時間，又被告於民國111年3月自
    行開始看身心科，並向醫師表明要戒除毒癮，雖因被告將於
    111年5月31日入監執行詐欺案件，仍請求法院考量毒品初犯
    之權益，准予被告在外接受戒癮治療等語。
二、按犯毒品危害防制條例第10條之罪者，檢察官應聲請法院裁
    定，或少年法院（地方法院少年法庭）應先裁定，令被告或
    少年入勒戒處所觀察、勒戒，其期間不得逾2月，毒品危害
    防制條例第20條第1項定有明文。
三、經查：　　　　
  ㈠被告基於施用第二級毒品甲基安非他命之犯意，於110年10月
    4日2時5分許為警採尿時起回溯96小時內某時，在不詳處所
    ，以不明方式，施用第二級毒品甲基安非他命1次，員警經
    其同意採尿送驗結果呈安非他命、甲基安非他命陽性反應之
    事實，有勘查採證（驗）同意書、臺中市政府警察局第六分
    局偵辦毒品案件尿液檢體對照表、正修科技大學超微量研究
    科技中心原始編號F00000000號尿液檢驗報告（見毒偵卷第4
    7至51頁）在卷可稽。而員警送檢驗之尿液，係被告親自拆
    封採尿瓶後，親自排放裝入瓶中並在其面前封緘等情，復據
    被告於警詢供承不諱（見毒偵卷第26頁）。且按「毒品施用
    後於尿液中可檢出之時間，受施用劑量及頻率、施用方式、
    飲水量之多寡、個人體質及其代謝情況等因素影響，因個案
    而異，一般可檢出之時間為海洛因服用後2至4天、嗎啡2至4
    天、安非他命1至4天、甲基安非他命1至5天、MDMA1至4天、
    大麻1至10天」等情，經行政院衛生署（現為行政院衛生福
    利部）管制藥品管理局92年3月10日管檢字第0920001495號
    函闡釋明確。是被告於前揭時間所排尿液經檢驗後，既呈甲
    基安非他命之安非他命類之陽性反應；又檢驗結果如甲基安
    非他命達500ng/mL且安非他命達100ng/mL，即判定尿液中係
    有安非他命類陽性反應，徵諸被告上揭尿液檢驗報告，其安
    非他命檢出濃度達279ng/mL、甲基安非他命檢出濃度達1531
    ng/mL，均已超出行政院衛生福利部公告判定之數值，自足
    徵被告應有於110年10月4日2時5分許為警採尿起回溯96小時
    內，施用甲基安非他命1次之行為。是被告確有上開施用第
    二級毒品甲基安非他命之事實，堪以認定。又被告未曾因施
    用毒品案件，經法院裁定送觀察、勒戒或強制戒治乙節，有
    臺灣高等法院被告前案紀錄表在卷可佐（見本院卷第19至22
    頁），原審因認檢察官聲請將被告送勒戒處所觀察、勒戒，
    於法有據，而准許檢察官之聲請。經核並無不合。
  ㈡被告固以前詞提起抗告。惟被告係於為警採尿起回溯96小時
    內施用甲基安非他命之事實，業經原審詳述認定之基礎（見
    原裁定第1頁第30行至第2頁第30行），並經本院說明如前，
    被告抗告意旨指摘依原裁定無法認定本件施用之時間，顯屬
    無據。又毒品危害防制條例規定之觀察、勒戒處分係屬強行
    規定，倘有施用毒品之行為，除檢察官審酌個案情形，依毒
    品危害防制條例第24條第1項為「附命緩起訴」，而可排除
    適用外，凡經檢察官聲請，法院原則上應予尊重，僅就檢察
    官之判斷有違背法令、事實認定有誤或其他裁量重大明顯瑕
    疵等事項，予以有限之低密度審查，尚無自由斟酌以其他方
    式替代之之裁量餘地，抗告意旨請求審酌其為初犯，准予改
    為附命戒癮治療之緩起訴處分，亦屬無據。至於抗告意旨另
    謂本案之同案被告早已服刑完畢，且被告遲至案發一年後之
    現在才收受裁定，又被告將於111年5月31日入監執行詐欺案
    ，請求將本案與該案合併執行，不用另移至勒戒處所執行等
    語，均非屬法定免除應送觀察、勒戒之事由，亦與被告是否
    應裁定令入勒戒處所執行觀察、勒戒之判斷無關，亦非可採
    。
四、綜上所述，原審因認檢察官之聲請為正當，依毒品危害防制
    條例第20條第1項規定，裁定令被告入勒戒處所觀察、勒戒
    ，其期間不得逾2月，經核並無不合，被告仍執前詞提起抗
    告，指摘原裁定不當並變更處分，為無理由，應予駁回。
五、據上論斷，應依刑事訴訟法第412條，裁定如主文。　　　
中　　華　　民　　國　　111 　年　　6 　　月　　23　　日
              刑事第四庭  審判長法　官  蔡名曜
                                法　官  林宜民
                                法　官  邱鼎文
以上正本證明與原本無異。
不得再抗告。

                                書記官  陳宜屏
　　　　　　　　　　　　　　　　
中　　華　　民　　國　　111 　年　　6 　　月　　23　　日